臺灣高等法院刑事判決
109年度原上訴字第31號
上  訴  人  臺灣宜蘭地方檢察署檢察官
上  訴  人  
即  被  告  呂宣龍
被      告  田啓忠
共      同
指定辯護人  本院公設辯護人陳德仁  
上列上訴人等因被告等違反森林法案件，不服臺灣宜蘭地方法院
108年度原訴字第11號，中華民國109年1月15日第一審判決（起
訴案號：臺灣宜蘭地方檢察署108年度偵字第3296號），提起上
訴，本院判決如下：
    主  文
上訴駁回。
    事  實
一、田啟忠及呂宣龍均知悉坐落在宜蘭縣大同鄉臺七線62.3公里
    處林地為行政院農業委員會（下稱農委會）林務局羅東林區
    管理處（下稱羅東林管處）大溪事業區第50號林班地，並屬
    編號第2736號水源涵養保安林，係中華民國所有之林地，其
    上生長之臺灣扁柏屬貴重木，未經許可不得擅自砍伐、搬運
    倒伏、餘留之根株、殘材，該處由羅東林管處太平山工作站
    所管理。竟共同意圖為自己不法之所有，基於在保安林、結
    夥2人以上而竊取森林主產物貴重木之犯意聯絡，於民國108
    年6月9日12時許，搭乘不詳車輛至宜蘭縣大同鄉臺七線62.3
    公里處，再步行至上開林班地處（座標位置X：000000，Y：
    0000000），2人約定由呂宣龍在樹下接應、遞送鏈鋸等所需
    工具，田啟忠則攀爬上屬於貴重木之臺灣扁柏樹上，砍伐裁
    切竊取該樹樹瘤，以此方式共同著手竊取森林主產物臺灣扁
    柏樹生樹瘤。嗣田啟忠將該樹瘤【材積0.045立方公尺，山
    價新臺幣（下同）3萬2,400元】鋸下後，該樹瘤即沿該處斜
    坡地向下滾落，於田啟忠及呂宣龍均尚未及前往拾取該樹生
    樹瘤前（尚未置於其等實力支配下），隨即遭埋伏在該處之
    巡山人員及員警查獲而未遂，並扣得臺灣扁柏樹瘤1塊、鏈
    鋸2組、汽油2桶、機油4罐、鏈條1條、頭燈2個、拔釘器1支
    、斧頭1支、手鋸1支、鐵尺1支、鐵釘7支、童軍繩2捆、安
    全帶1個、背架2個及尖嘴鉗1支等物，而悉上情。
二、案經羅東林管處訴由宜蘭縣政府警察局三星分局（下稱三星
    分局）報請臺灣宜蘭地方檢察署檢察官偵查起訴。
    理  由
一、證據能力
(一)按被告以外之人於審判外之陳述，雖不符前4條（刑事訴訟
    法第159條之1至第159條之4）之規定，而經當事人於審判程
    序同意作為證據，法院審酌該言詞陳述或書面陳述作成時之
    情況，認為適當者，亦得為證據；當事人、代理人或辯護人
    於法院調查證據時，知有第159條第1項不得為證據之情形，
    而未於言詞辯論終結前聲明異議者，視為有前項之同意，刑
    事訴訟法第159條之5第1項、第2項分別定有明文。立法意旨
    在於傳聞證據未經當事人之反對詰問予以核實，原則上先予
    排除，惟若當事人已放棄反對詰問權，於審判程序中表明同
    意該等傳聞證據可作為證據，或於言詞辯論終結前未聲明異
    議，基於尊重當事人對傳聞證據之處分權，及證據資料愈豐
    富，愈有助於真實發見之理念，且強化言詞辯論主義，使訴
    訟程序得以順暢進行，上開傳聞證據亦均具有證據能力。查
    本判決所引被告以外之人於審判外之供述證據，因檢察官、
    被告田啟忠及辯護人於本院準備程序、審理時對於該等證據
    均未爭執證據能力【見本院卷第219至220、273至274頁；檢
    察官於本院準備程序時並稱同意有證據能力等語（見本院卷
    第219頁）】，上訴人即被告呂宣龍雖經本院合法傳喚未到
    庭，然於原審亦未爭執該等證據之證據能力（見原訴字卷第
    295至296頁），且迄至言詞辯論終結前均未聲明異議，本院
    審酌上開供述證據資料製作時之情況，並無違法不當及證明
    力明顯過低之瑕疵，認以之作為證據應屬適當，復經本院依
    法踐行調查證據之程序，揆諸前開規定，本院認該等證據具
    有證據能力。
(二)另本判決所援引之非供述證據，因檢察官、被告田啟忠及辯
    護人於本院準備程序、審理時對於該等證據均未爭執證據能
    力【見本院卷第219至220、274至276頁；檢察官於本院準備
    程序時並稱同意有證據能力等語（見本院卷第219頁）】，
    被告呂宣龍於原審亦未爭執此等證據之證據能力（見原訴字
    卷第296至298頁），且無證據證明係公務員違背法定程序所
    取得，亦無顯有不可信之情況或不得作為證據之情形，復經
    本院依法踐行調查證據之程序，自均具有證據能力。
二、認定被告田啟忠、呂宣龍犯罪事實所憑之證據及理由
(一)上開事實，迭據被告田啟忠於警詢、偵查、原審、本院準備
    程序及審理時自白不諱（見偵字卷第10至15、83至84頁、聲
    羈字卷第15至20頁、原訴字卷第69至74、127至133、171至1
    84頁），被告呂宣龍雖經本院合法傳喚未到庭，然上開事實
    ，亦據被告呂宣龍於警詢、偵查及原審坦認在卷（見偵字卷
    第18至23、99至100頁、聲羈字卷第15至20頁、原訴字卷第6
    9至74、127至133、171至184頁），並經證人即羅東林管處
    太平山工作站技士賴木成於警詢證述明確（見偵字卷第24至
    25頁），且有現場照片、三星分局扣押筆錄、扣押物品目錄
    表、羅東林管處太平山工作站會同三星分局查辦竊盜臺灣扁
    柏樹瘤案會勘記錄、羅東林管處108年7月17日羅政字第1081
    210937號函及檢附資料、羅東林管處108年11月1日羅政字第
    1081211307號函所檢附森林被害告訴書、森林主（副）產物
    被害價格（山價）查定書、林產處分生產費用查定明細表等
    附卷可稽（見偵字卷第16至17、26至31、41至47、153至161
    頁、原訴字卷第233至239頁），又有扁柏樹瘤1塊、鏈鋸2組
    、汽油2桶、機油4罐、鏈條1條、頭燈2個、拔釘器1支、斧
    頭1支、手鋸1支、鐵尺1支、鐵釘7支、童軍繩2捆、安全帶1
    個、背架2個及尖嘴鉗1支等物扣案可證，堪認被告田啟忠、
    呂宣龍上開任意性自白均與事實相符，可以採信。
(二)公訴意旨雖認被告田啟忠、呂宣龍本案犯行已屬既遂云云。
    惟竊盜罪既遂與未遂之區別，應以所竊之物已否移入自己實
    力支配之下為標準，即行為人將竊盜之客體，移入一己實力
    支配之下者為既遂，若著手於竊盜而尚未脫離他人之持有，
    或未移入一己實力支配之下者，則為未遂。查證人即三星分
    局偵查隊小隊長曾玉樹於原審證稱：我們當時原本是要去山
    林會勘，到上開地點附近聽到鋸木頭的聲音，就到一旁埋伏
    ，等到樹瘤被鋸下來就衝過去圍捕，當時樹瘤被鋸下來往山
    坡下滾，距離被告2人約有50公尺，被告2人還沒開始搬運就
    遭我們圍捕等語（見原訴字卷第173至176頁）明確，堪認被
    告田啟忠、呂宣龍雖已著手行竊而將臺灣扁柏樹瘤自樹上鋸
    下，惟尚未及將所竊之物置於實力支配之下即遭警方查獲，
    是其等竊取森林主產物貴重木之犯行尚屬未遂，公訴意旨容
    有誤會，附此敘明。
(三)綜上，本案事證明確，被告田啟忠、呂宣龍犯行均堪認定，
    皆應依法論科。
三、法律適用
(一)按森林係指林地及其群生竹、木之總稱。而所謂森林主產物
    ，依國有林林產物處分規則第3條第1款之規定，係指生立、
    枯損、倒伏之竹木及餘留之根株、殘材而言。是森林主產物
    ，並不以附著於其生長之土地，仍為森林構成部分者為限，
    尚包括已與其所生長之土地分離，而留在林地之倒伏竹、木
    、餘留殘材等，至其與所生長土地分離之原因，究係出於自
    然力或人為所造成，均非所問（最高法院92年第17次刑事庭
    會議決議參照）。次按森林法第52條第3項規定，犯同條第1
    項之森林主產物為貴重木者，加重其刑至2分之1，併科贓額
    10倍以上20倍以下罰金，係犯罪類型變更之個別犯罪行為予
    以加重，當屬刑法分則加重之性質而成為另一獨立之罪，該
    罪名及構成要件與常態犯罪之罪名及構成要件應非相同，有
    罪判決自應諭知該罪名及構成要件。查本案遭查獲之臺灣扁
    柏為羅東林管處大溪事業區第50號林班地、編號第2736號水
    源涵養保安林內之木材，自屬森林主產物，此有卷附太平山
    工作站國有林木扁柏樹瘤被害位置圖、農委會98年3月25日
    農林務字第0981730153號公告暨所附宜蘭縣境內編號第2736
    號水源涵養保安林檢定前後區域明細表等在卷可憑（見偵字
    卷第160頁、原訴字卷第121至123頁）；又臺灣扁柏具高經
    濟、生態價值，業經農委會於104年7月10日以農林務字第10
    41741162號公告列為貴重木樹種在案，有該公告資料在卷可
    參（見原訴字卷第113頁），自屬森林法第52條第3項所稱之
    貴重木。核被告田啟忠、呂宣龍所為，均係犯森林法第52條
    第2項、第3項、第1項第1款、第4款於保安林結夥2人以上竊
    取森林主產物貴重木未遂罪。起訴書認被告田啟忠、呂宣龍
    上開所為係犯森林法第52條第1項第4款結夥2人以上竊取森
    林主產物罪云云，容有誤會，前已敘明，惟因起訴之基本社
    會事實同一，且業已告知被告2人涉犯該罪名，無礙於檢察
    官、被告2人、辯護人之攻擊、防禦及辯護權之行使，爰依
    刑事訴訟法第300條規定變更起訴法條。再森林法第52條第1
    項各款所定加重竊取森林主產物罪，為同法第50條竊取森林
    主產物罪之特別規定，亦即除竊取森林主產物之基本構成要
    件外，另增列森林法第52條第1項各款之加重條件，而森林
    法第50條係刑法第320條第1項竊盜罪、第321條第1項加重竊
    盜罪之特別規定，依特別法優於普通法之原則，本案自應優
    先適用森林法第52條第3項、第1項規定論處。又結夥2人以
    上竊盜，本質仍為共同正犯，因其已表明為結夥2人以上，
    故主文記載並無加列「共同」之必要，併此敘明。
(二)被告田啟忠、呂宣龍就本案犯行，有犯意聯絡及行為分擔，
    均為共同正犯。
(三)本案所竊取之森林主產物為貴重木，應依森林法第52條第3
    項規定，依同條第1項之法定刑加重其刑。
(四)被告呂宣龍為累犯，且應加重其刑　
　1.被告呂宣龍前(1)因竊盜、加重竊盜等案件，經臺灣桃園地
    方法院（下稱桃園地院）以100年度易字第309號判決各處有
    期徒刑5月、10月、6月，應執行有期徒刑1年6月確定；(2)
    因竊盜案件，經桃園地院以100年度易字第767號判決處有期
    徒刑5月（共7罪），應執行有期徒刑2年4月確定；(3)因竊
    盜案件，經桃園地院以100年度桃簡字第1055號簡易判決各
    處有期徒刑5月、4月確定；(4)因施用第二級毒品案件，經
    桃園地院以100年度審易字第1307號判決處有期徒刑7月確定
    ；(5)因施用第一級、第二級毒品案件，經桃園地院以100年
    度審訴字第1992號判決各處有期徒刑7月、7月，應執行有期
    徒刑1年1月確定，前開(1)至(5)所示之罪，復經桃園地院以
    101年度聲字第2308號裁定應執行有期徒刑5年8月確定，於1
    04年11月4日因縮短刑期假釋出監。嗣因於假釋期間再犯施
    用第二級毒品案件，經桃園地院以105年度審原易字第72號
    判決處有期徒刑8月確定；又因犯施用第二級毒品罪，經桃
    園地院以105年度審原易字第142號判決處有期徒刑7月、7月
    、4月，應執行有期徒刑1年確定，上開各罪，並經桃園地院
    以106年度聲字第1347號裁定應執行有期徒刑1年10月確定，
    其後被告呂宣龍入監執行前開假釋因遭撤銷而應執行之殘刑
    11月12日，並接續執行上開有期徒刑1年10月，於108年1月2
    8日因縮短刑期假釋出監，嗣因在有期徒刑所餘刑期內未經
    撤銷假釋，其未執行之刑，以已執行論而執行完畢（縮刑期
    滿為108年4月27日），有本院被告前案紀錄表附卷可參（見
    本院卷第53至84頁），是被告呂宣龍受徒刑之執行完畢，5
    年以內故意再犯本案有期徒刑以上之罪，為刑法第47條第1
    項所稱累犯。
　2.徵諸「有關累犯加重本刑部分，不生違反憲法一行為不二罰
    原則之問題。惟其不分情節，基於累犯者有其特別惡性及對
    刑罰反應力薄弱等立法理由，一律加重最低本刑，於不符合
    刑法第59條所定要件之情形下，致生行為人所受之刑罰超過
    其所應負擔罪責之個案，其人身自由因此遭受過苛之侵害部
    分，對人民受憲法第8條保障之人身自由所為限制，不符憲
    法罪刑相當原則，牴觸憲法第23條比例原則。於此範圍內，
    有關機關應自本解釋公布之日起2年內，依本解釋意旨修正
    之。於修正前，為避免發生上述罪刑不相當之情形，法院就
    該個案應依本解釋意旨，裁量是否加重最低本刑」（司法院
    釋字第775號解釋參照）。經本院依上開解釋意旨審酌後，
    認被告呂宣龍前曾入監執行，甫於108年4月27日執行完畢，
    竟於108年6月間再犯本案，足見其前罪之徒刑執行均無成效
    ，對刑罰反應力顯然薄弱，又被告呂宣龍前揭執行完畢之罪
    中雖無森林法犯罪，然業已包括多件與本案罪質相似之竊盜
    罪，其犯罪型態、犯罪情節均與本案相似，僅竊取之物非為
    森林主副產物而已，卻再犯本案，顯見被告呂宣龍對於違反
    森林法案件均具有特別惡性，適用累犯規定加重其刑，不致
    生被告呂宣龍所受之刑罰超過其所應負擔罪責，導致其人身
    自由因此遭受過苛之侵害，爰依刑法第47條第1項規定加重
    其刑，以符罪刑相當原則及比例原則，並依法遞加之。
(五)被告田啟忠、呂宣龍已著手於本案竊盜行為而未遂，均應依
    刑法第25條第2項後段規定按既遂犯之刑減輕之，並依法先
    加後減。
四、駁回上訴之理由　　
(一)原審審理後，認被告田啟忠、呂宣龍均犯罪事證明確，變更
    檢察官起訴法條，適用森林法第52條第2項、第3項、第1項
    第1款、第4款、第5項，刑法第11條、第28條、第25條第2項
    、第47條第1項、第42條第3項前段等規定，審酌被告田啟忠
    前因違反森林法案件，經桃園地院以107年度原訴字第14號
    判決處有期徒刑1年8月，併科罰金292萬元、有期徒刑1年8
    月，併科罰金156萬2,000元，並經本院以108年度原上訴字
    第39號判決駁回上訴在案，及經檢察官提起公訴後，由原審
    法院以108年度原訴字第6號案件審理中，明知森林產物為國
    家重要資源，且自然生態維護不易，林木一經盜伐，於短期
    內難以回復，竟與被告呂宣龍僅為一己私利，任意於國有林
    班地內著手竊取上開臺灣扁柏之貴重木，蔑視國家對森林資
    源之保護，造成國家重要森林資源難以回復之損害，犯罪所
    生危害非輕，並考量被告田啟忠、呂宣龍間係由被告田啟忠
    邀集及主導，被告呂宣龍同意加入並配合被告田啟忠指揮之
    分工情形，及其等所行竊之臺灣扁柏之材積、價值，及被告
    田啟忠、呂宣龍犯後均尚知坦承犯行之犯後態度，並兼衡被
    告田啟忠自述國小畢業之智識程度、貧寒之家庭經濟狀況、
    離婚、有2名子女須扶養，被告呂宣龍自述高中肄業之智識
    程度、貧寒之家庭經濟狀況、離婚、有2名子女須扶養等一
    切情狀，各量處被告田啟忠、呂宣龍有期徒刑1年4月、8月
    ，且敘明：按犯森林法第52條之加重竊取森林主、副產物罪
    ，應併科贓額5倍以上10倍以下罰金，如係貴重木者，併科
    贓額10倍以上20倍以下罰金，森林法第52條第1項、第3項定
    有明文。次按刑法第47條第1項規定累犯應加重本刑至2分之
    1，此所謂「本刑」，依刑法第33條規定，乃指死刑、無期
    徒刑、有期徒刑、拘役、罰金刑等5種，又有2種以上之主刑
    者，加減時併加減之，刑法第69條定有明文。另按森林法第
    52條所規定併科贓額倍數之罰金，為法律規定應併科之刑罰
    ，所謂贓額係屬罰金計算之標準，當指被害客體之價額而言
    ，非謂被竊取之物必須由犯罪人取得而成贓物始得併科罰金
    ，該法條既有未遂犯處罰之規定，未遂犯應依刑法第25條第
    2項規定減輕其刑，不因而免受併科罰金之處罰。從而，犯
    森林法第52條第3項之罪因構成累犯加重其刑，及因犯罪屬
    未遂而減輕其刑時，自應就有期徒刑及罰金刑部分併加重後
    減輕之。查被告田啟忠、呂宣龍所竊取之臺灣扁柏樹瘤1塊
    ，山價為3萬5,000元，有羅東林管處108年11月1日羅政字第
    1081211307號函暨所附森林被害告訴書、森林主（副）產物
    被害價格（山價）查定書等附卷可參（見原訴字卷第233至2
    39頁），審酌本案被害森林主產物之數量、材積與價值、被
    告田啟忠、呂宣龍之犯罪情節、可責性程度等情，並就被告
    呂宣龍依刑法第47條第1項規定加重其刑，及被告田啟忠、
    呂宣龍均依未遂犯減輕其刑，併諭知被告田啟忠、呂宣龍均
    科處贓額10倍罰金即35萬元，及均諭知罰金如易服勞役，以
    1,000元折算1日之易服勞役折算標準。復就沒收部分說明：
    (1)扣案鏈鋸2組、汽油2桶、機油4罐、鏈條1條、頭燈2個、
    拔釘器1支、斧頭1支、手鋸1支、鐵尺1支、鐵釘7支、童軍
    繩2捆、安全帶1個、背架2個及尖嘴鉗1支均為被告田啟忠所
    有，用以供被告田啟忠、呂宣龍本案犯罪之用，業據被告田
    啟忠、呂宣龍於警詢及原審供承不諱（見偵字卷第12至13、
    21頁、原訴字卷第293頁），爰依森林法第52條第5項規定宣
    告沒收；(2)至所鋸下之臺灣扁柏樹瘤1塊，因尚未置於被告
    田啟忠、呂宣龍實力支配之下而屬未遂，業如前述，是其等
    尚未因犯本案而有何所得，且該臺灣扁柏樹瘤1塊，於查獲
    當下即已交付羅東林管處保管，亦有三星分局扣押筆錄暨扣
    押物品目錄表在卷可憑（見偵字卷第26至31頁），不予宣告
    沒收。經核原審認事用法均無違誤，量刑亦屬妥適，所為沒
    收諭知於法有據，原判決應予維持。
(二)檢察官上訴無理由　　
　1.檢察官上訴意旨略以：被告田啓忠、呂宣龍於案發時攜帶鏈
    鋸及背架上山盜伐林木，乃具有竊取森林主產物犯意聯絡之
    共同正犯，其中1人所為，應由全體共同負責，就犯罪既未
    遂之判斷，自應為整體一致之認定；而警察圍捕前，本案樹
    瘤既如證人曾玉樹所述，已被被告田啓忠使用鏈鋸切斷，且
    掉落在其與呂宣龍視線所及之山坡上，此際顯已破壞林務機
    關對該樹瘤之持有，改由被告田啓忠建立新的持有關係；揆
    諸前揭說明，當已達竊盜既遂階段，不因前開樹瘤未被被告
    呂宣龍接住或旋為警察逮捕而受影響。原判決拘泥於該樹瘤
    掉落後未由被告呂宣龍掌握，逕認其等所為僅屬竊盜未遂階
    段，適用法律有違誤，請撤銷原判決，更為適法裁判云云。
　2.經查：竊盜罪既遂與未遂之區別，應以所竊之物已否移入自
    己實力支配之下為標準，即行為人將竊盜之客體，移入一己
    實力支配之下者為既遂，若著手於竊盜而尚未脫離他人之持
    有，或未移入一己實力支配之下者，則為未遂。被告田啟忠
    、呂宣龍所竊取前開樹瘤尚未置於其等實力支配下，亦即尚
    未建立新的持有關係，業如前述，檢察官執前詞主張被告田
    啟忠、呂宣龍所為已屬既遂云云，自無理由，應予駁回。
(三)被告呂宣龍上訴無理由　　　　
　1.被告呂宣龍上訴意旨略以：
　  (1)其為未遂犯，且角色較同案被告田啟忠輕微，原審量處
       有期徒刑8月未臻妥適。
　　(2)本案既屬未遂，尚未取得贓物，要如何計算贓額，故原
       審併科贓額部分認事用法顯有違誤，應撤銷改判云云。
　2.經查：
　　(1)按量刑輕重，屬為裁判之法院得依職權自由裁量之事項
       ，苟其量刑已以行為人之責任為基礎，並斟酌刑法第57
       條各款所列情狀，在法定刑度內，酌量科刑，無顯然失
       當或違反公平、比例及罪刑相當原則者，亦無偏執一端
       ，致明顯失出失入情形，即不得指為違法。查原審判決
       已經詳細記載量刑審酌各項被告呂宣龍犯罪情節及犯罪
       後之態度等一切情狀，予以綜合考量，在法定刑內科處
       其刑，量刑尚屬妥適，業如前述，且原審業已考量被告
       呂宣龍與同案被告田啟忠參與犯罪程度有別而量處不同
       刑度，是被告呂宣龍執前詞主張原審量刑過重云云，為
       無理由。
　　(2)按森林法第52條所規定併科贓額之罰金，為法律規定應
       併科之刑罰，所謂贓額係屬罰金計算之標準，當指被害
       客體之價額而言，非謂被竊取之物必須由犯罪人取得而
       成贓物始得併科罰金，該法條既有未遂犯處罰之規定，
       未遂犯應依刑法第26條前段之規定減輕其刑，不因而免
       受併科罰金之處罰（最高法院80年度台上字第524號判決
       意旨參照），是縱令被告呂宣龍為未遂犯，亦應依法併
       科罰金。再本案臺灣扁柏樹瘤既已自樹上鋸下而屬獨立
       存在之物品，自得就該物獨立計算贓額，被告呂宣龍執
       上訴意旨(2)理由主張不應併科罰金，且無從計算贓額云
       云，亦無可採。
　3.據上，被告呂宣龍所提上訴，亦無理由，應一併予以駁回。
五、被告呂宣龍經合法傳喚，無正當理由不到庭，爰不待其陳述
    ，逕行判決。
據上論斷，應依刑事訴訟法第371條、第368條，判決如主文。
本案經檢察官李頲翰提起公訴，檢察官周建興提起上訴，檢察官
蘇佩鈺到庭執行職務。
中　　華　　民　　國　　109 　年　　8 　　月　　19　　日
                  刑事第十八庭  審判長法  官  吳炳桂
                                      法  官  葉乃瑋 
                                      法  官  黃紹紘 
以上正本證明與原本無異。
如不服本判決，應於收受送達後20日內向本院提出上訴書狀，其
未敘述上訴之理由者並得於提起上訴後20日內向本院補提理由書
（均須按他造當事人之人數附繕本）「切勿逕送上級法院」。
                                      書記官  朱倩儀
中　　華　　民　　國　　109 　年　　8 　　月　　19　　日
附錄本案論罪科刑法條全文
森林法第52條
犯第50條第1項之罪而有下列情形之一者，處1年以上7年以下有
期徒刑，併科贓額五倍以上十倍以下罰金：
一、於保安林犯之。
二、依機關之委託或其他契約，有保護森林義務之人犯之。
三、於行使林產物採取權時犯之。
四、結夥二人以上或僱使他人犯之。
五、以贓物為原料，製造木炭、松節油、其他物品或培植菇類。
六、為搬運贓物，使用牲口、船舶、車輛，或有搬運造材之設備
    。
七、掘採、毀壞、燒燬或隱蔽根株，以圖罪跡之湮滅。
八、以贓物燃料，使用於礦物之採取，精製石灰、磚、瓦或其他
    物品之製造。
前項未遂犯罰之。
第1項森林主產物為貴重木者，加重其刑至二分之一，併科贓額
十倍以上二十倍以下罰金。
前項貴重木之樹種，指具高經濟或生態價值，並經中央主管機關
公告之樹種。
犯本條之罪者，其供犯罪所用、犯罪預備之物或犯罪所生之物，
不問屬於犯罪行為人與否，沒收之。
第50條及本條所列刑事案件之被告或犯罪嫌疑人，於偵查中供述
與該案案情有重要關係之待證事項或其他正犯或共犯之犯罪事證
，因而使檢察官得以追訴該案之其他正犯或共犯者，以經檢察官
事先同意者為限，就其因供述所涉之犯罪，減輕或免除其刑。